# 请教陈版主加速折旧的问题

提问人：abv819 时间：2011-12-14 11:39:10
国家税务总局关于下放管理的 固定资产加速折旧审批项目后续管理工作的通知 发文字号:国税发[2003]113号 　（二）下列资产折旧或摊销年限最短为 2 年。　 1.证券公司电子类设备；　 2.外购的达到固定资产标准或构成无形资产的软件。
外购的达到固定资产标准或构成无形资产的软件，指的是什么软件？为什么单独可以让这种软件可以加速折旧？ 会计准则-无形资产规定： 摊 销 15·无形资产的成本，应自取得当月起在预计使用年限内分期平均摊销。。。。如果合同没有规定受益年限，法律也没有规定有效年限的，摊销期不应超过 10 年。
为什么那种软件就可以最短是两年了？请陈版主指点！

回答人：chenyiwei
新税法下，国税发[2003]113号文已不再执行，但新税法下，财税[2008]1号文件仍然规定“企事业单位购进软件，凡符合固定资产或无形资产确认条件的，可以按照固定资产或无形资产进行核算，经主管税务机关核准，其折旧或摊销年限可以适当缩短，最短可为 2年”。这主要是基于促进软件产业发展和技术进步的考虑。